da: Konfiguration af lydkanal: 10-kanals; 12-kanals; 16-kanals; 2-kanals; 4-kanals; 5-kanals; 6-kanals; 8-kanals; Andet
bg-BG: Конфигурация на аудиоканал: 10-канална; 12-канална; 16-канална; 2-канална; 4-канална; 5-канална; 6-канална; 8-канална; Друго
sk-SK: Konfigurácia audio kanála: 10-kanálové; 12-kanálové; 16-kanálové; 2-kanálové; 4-kanálové; 5-kanálové; 6-kanálové; 8-kanálové; Iné
lt-LT: Garso kanalo konfigūracija: 10 kanalų; 12 kanalų; 16 kanalų; 2 kanalų; 4 kanalų; 5 kanalų; 6 kanalų; 8 kanalų; Kita
th: รูปแบบช่องสัญญาณเสียง: 10 ช่องสัญญาณ; 12 ช่องสัญญาณ; 16 ช่องสัญญาณ; 2 ช่องสัญญาณ; 4 ช่องสัญญาณ; 5 ช่องสัญญาณ; 6 ช่องสัญญาณ; 8 ช่องสัญญาณ; อื่นๆ
ro-RO: Configurația canalului audio: Cu 10 canale; Cu 12 canale; Cu 16 canale; Cu 2 canale; Cu 4 canale; Cu 5 canale; Cu 6 canale; Cu 8 canale; Altele
hu: Audiocsatorna konfigurációja: 10 csatornás; 12 csatornás; 16 csatornás; 2 csatornás; 4 csatornás; 5 csatornás; 6 csatornás; 8 csatornás; Egyéb
zh-CN: 音频通道配置: 10 声道; 12 声道; 16 声道; 2 声道; 4 声道; 5 声道; 6 声道; 8 声道; 其他
nl: Audiokanaalconfiguratie: 10-kanaals; 12-kanaals; 16-kanaals; 2-kanaals; 4-kanaals; 5-kanaals; 6-kanaals; 8-kanaals; Overige
ko: 오디오 채널 구성: 10채널; 12채널; 16채널; 2채널; 4채널; 5채널; 6채널; 8채널; 기타
sl-SI: Konfiguracija avdio kanala: 10-kanalni; 12-kanalni; 16-kanalni; 2-kanalni; 4-kanalni; 5-kanalni; 6-kanalni; 8-kanalni; Drugo
en: Audio channel configuration: 10-channel; 12-channel; 16-channel; 2-channel; 4-channel; 5-channel; 6-channel; 8-channel; Other
cs: Konfigurace audio kanálů: 10kanálové; 12kanálové; 16kanálové; 2kanálové; 4kanálové; 5kanálové; 6kanálové; 8kanálové; Ostatní
hr-HR: Konfiguracija audio kanala: 10-kanalno; 12-kanalno; 16-kanalno; 2-kanalno; 4-kanalno; 5-kanalno; 6-kanalno; 8-kanalno; Ostalo
sv: Ljudkanalkonfiguration: 10-kanals; 12-kanals; 16-kanals; 2-kanals; 4-kanals; 5-kanals; 6-kanals; 8-kanals; Annat
de: Audiokanalkonfiguration: 10-Kanal; 12-Kanal; 16-Kanal; 2-Kanal; 4-Kanal; 5-Kanal; 6-Kanal; 8-Kanal; Sonstige
fr: Configuration des canaux audio: 10 canaux; 12 canaux; 16 canaux; 2 canaux; 4 canaux; 5 canaux; 6 canaux; 8 canaux; Autre
pl: Konfiguracja kanału audio: 10-kanałowy; 12-kanałowy; 16-kanałowy; 2-kanałowy; 4-kanałowy; 5-kanałowy; 6-kanałowy; 8-kanałowy; Inne
fi: Audiokanavan konfiguraatio: 10-kanavainen; 12-kanavainen; 16-kanavainen; 2-kanavainen; 4-kanavainen; 5-kanavainen; 6-kanavainen; 8-kanavainen; Muu
pt-PT: Configuração do canal de áudio: 10 canais; 12 canais; 16 canais; 2 canais; 4 canais; 5 canais; 6 canais; 8 canais; Outros
ja: オーディオチャネル構造: 10チャンネル; 12チャンネル; 16チャンネル; 2チャンネル; 4チャンネル; 5チャンネル; 6チャンネル; 8チャンネル; その他
nb: Lydkanalkonfigurasjon: 10-kanals; 12-kanals; 16-kanals; 2-kanals; 4-kanals; 5-kanals; 6-kanals; 8-kanals; Annet
tr: Ses kanalı yapılandırması: 10 kanallı; 12 kanallı; 16 kanallı; 2 kanallı; 4 kanallı; 5 kanallı; 6 kanallı; 8 kanallı; Diğer
it: Configurazione del canale audio: 10 canali; 12 canali; 16 canali; 2 canali; 4 canali; 5 canali; 6 canali; 8 canali; Altro
el: Διαμόρφωση καναλιού ήχου: 10 καναλιών; 12 καναλιών; 16 καναλιών; 2 καναλιών; 4 καναλιών; 5 καναλιών; 6 καναλιών; 8 καναλιών; Άλλο
ru: Конфигурация аудиоканалов: 10-канальный; 12-канальный; 16-канальный; 2-канальный; 4-канальный; 5-канальный; 6-канальный; 8-канальный; Другое
zh-TW: 音訊聲道配置: 10 聲道; 12 聲道; 16 聲道; 2 聲道; 4 聲道; 5 聲道; 6 聲道; 8 聲道; 其他
pt-BR: Configuração do canal de áudio: 10 canais; 12 canais; 16 canais; 2 canais; 4 canais; 5 canais; 6 canais; 8 canais; Outro
es: Configuración del canal de audio: 10 canales; 12 canales; 16 canales; 2 canales; 4 canales; 5 canales; 6 canales; 8 canales; Otra
vi: Cấu hình kênh âm thanh: 10 kênh; 12 kênh; 16 kênh; 2 kênh; 4 kênh; 5 kênh; 6 kênh; 8 kênh; Khác